Config:
  hfst:
    Gen: ../../../src/generator-gt-norm.hfst
    Morph: ../../../src/analyser-gt-norm.hfst
  xerox:
    Gen: ../../../src/generator-gt-norm.xfst
    Morph: ../../../src/analyser-gt-norm.xfst
    App: lookup

Tests:

# todo:
# Proofread the gold standard (below)
# Then: run analyser, then correct. 


  Noun - vueˊn a-stem anoppi: # Noun - full paradigm
     vueˊn+N+Sg+Nom: vueˊn
     vueˊn+N+Sg+Gen: vuânnam
     vueˊn+N+Sg+Acc: vuânnam
     vueˊn+N+Sg+Ill: vuânnma
     vueˊn+N+Sg+Loc: vuânnmest
     vueˊn+N+Sg+Com: vuânmin
     vueˊn+N+Ess: vueˊnen
     vueˊn+N+Par: vueˊned
     vueˊn+N+Sg+Abe: vuânnamtää
     vueˊn+N+Pl+Nom: vuânnam
     vueˊn+N+Pl+Gen: vuânnmi
     vueˊn+N+Pl+Acc: vuânnmid
     vueˊn+N+Pl+Ill: vuânnmid
     vueˊn+N+Pl+Loc: vuânnmin
     vueˊn+N+Pl+Com: vuânnmivuiˊm
     vueˊn+N+Pl+Abe: vuânnmitää
